臺灣新竹地方法院刑事裁定
                                    110年度撤緩字第149號
聲  請  人  臺灣新竹地方檢察署檢察官
受  刑  人  得拉澳‧尤淦




上列聲請人因受刑人違反森林法案件（本院109年度原訴字第35
號），聲請撤銷緩刑之宣告（110年度執聲字第1079號），本院
裁定如下：
    主  文
本院一○九年度原訴字第三五號判決對得拉澳‧尤淦所為緩刑貳年
之宣告撤銷。
    理  由
一、聲請意旨略以：受刑人得拉澳‧尤淦因違反森林法案件，經
    本院於以109年度原訴字第35號判決判處有期徒刑6月，併科
    罰金新臺幣3千元，緩刑2年，緩刑期間內付保護管束，於民
    國110年6月16日確定，並應於判決確定後1年內，向檢察指
    定之政府機關、政府機構、行政法人、社區或其他符合公益
    目的之機構或團體，提供60小時之義務勞務。受刑人經傳喚
    應於110年8月31日報到執行保護管束，惟未報到，由新竹縣
    政府警察局橫山分局派員前往其戶籍地新竹縣○○鄉○○村0鄰
    鎮○○0號及現居地新竹縣○○鄉○○村0鄰0號查訪，經回報：戶
    籍地無人居住已久，家人並稱受刑人未住現居地且已不知去
    向。臺灣新竹地方檢察署書記官於110年8月27日、8月30日
    、8月31日聯繫受刑卷附0000000000號電話，均顯示通話中
    無法接聽；110年9月29日再行聯繫上開電話號碼，已顯示為
    空號。又經臺灣新竹地方檢察署傳喚應於110年11月1日、12
    月7日報到執行保護管束亦未到。受刑人無視緩刑期間內應
    遵守之規定，經多次傳喚均未報到執行保護管束，其顯然未
    知悔悟，足認原宣告之緩刑難收其預期效果，而有執行刑罰
    之必要。核該受刑人所為，已違反保安處分執行法第74條之
    2第2、4、5款，合於保安處分執行法第74條之3第1項所定撤
    銷緩刑宣告之原因，爰依刑事訴訟法第476 條之規定，聲請
    撤銷緩刑等語。
二、按緩刑宣告，得斟酌情形命犯罪行為人向指定之政府機關、
    政府機構、行政法人、社區或其他符合公益目的之機構或團
    體，提供40小時以上240小時以下之義務勞務；又受緩刑之
    宣告，而有違反刑法第74條第2項第1款至第8款所定負擔情
    節重大者，足認原宣告之緩刑難收其預期效果，而有執行刑
    罰之必要者，得撤銷緩刑之宣告，刑法第74條第2項第5款、
    第75條之1第1項第4款分別定有明文。而刑法第75條之1第1
    項第4款規定之立法理由為：修正條文第74條第2項增列法院
    於緩刑期間內，得命犯罪行為人於緩刑期內應遵守之事項（
    例如向被害人支付相當數額、向公庫支付一定之金額、接受
    精神、心理輔導、提供義務勞務或其他為預防再犯之事項）
    ，明定違反該條所定事項情節重大者，得撤銷其緩刑宣告，
    以期週延。又按受刑人在保護管束期間內，應遵守左列事項
    ：一、保持善良品行，不得與素行不良之人往還。二、服從
    檢察官及執行保護管束者之命令。三、不得對被害人、告訴
    人或告發人尋釁。四、對於身體健康、生活情況及工作環境
    等，每月至少向執行保護管束者報告一次。五、非經執行保
    護管束者許可，不得離開受保護管束地；離開在10日以上時
    ，應經檢察官核准；受刑人違反前條各款情形之一，情節重
    大者，檢察官得聲請撤銷保護管束或緩刑之宣告，保安處分
    執行法第74條之2、第74條之3第1項分別定有明文。至於所
    謂「情節重大」，係指受判決人顯有履行負擔、服從命令之
    可能，而隱匿或處分其財產、故意不履行、無正當事由拒絕
    履行或顯有逃匿之虞或故意不服從檢察官指定之命令等情事
    而言。準此，受刑人如於緩刑期內違反應遵守之事項，而符
    上揭情節重大之情事，足認原宣告之緩刑難收其預期效果，
    而有執行刑罰之必要者，法院非不得本於職權及合目的性之
    考量撤銷其緩刑宣告。
三、經查：
㈠、本件受刑人得拉澳‧尤淦因違反森林法案件，經本院於110年5
    月5日以109年度原訴字第35號判決判處有期徒刑6月，併科
    罰金3千元，同時宣告緩刑2年，緩刑期間付保護管束，並應
    於判決確定之日起1年內，向檢察指定之政府機關、政府機
    構、行政法人、社區或其他符合公益目的之機構或團體，提
    供60小時之義務勞務，於110年6月16日確定，緩刑期間自11
    0年6月16日至112年6月15日，有上開刑事判決、臺灣高等法
    院被告前案紀錄表各1份在卷可按。
㈡、查受刑人經臺灣新竹地方檢察署傳喚應於110年8月31日報到
    執行保護管束，惟未遵期報到，乃由新竹縣政府警察局橫山
    分局派員前往受刑人戶籍地及現居地查訪，經回報：戶籍地
    無人居住已久，家人則稱受刑人未住現居地且已不知去向，
    此有臺灣新竹地方檢察署執行傳票送達證書、執行科傳真文
    件行文表、新竹縣政府警察局橫山分局受保護管束人查訪紀
    錄報告表等在卷可參，足徵受刑人無從聯繫，且未通報臺灣
    新竹地方檢察署其實際居住地，顯有迴避執行保護管束之實
    。臺灣新竹地方檢察署書記官復於110年8月27日、8月30日
    、8月31日撥打受刑人卷附行動電話號碼，均顯示通話中無
    法接聽，再於110年9月29日再行聯繫上開行動電話號碼，已
    顯示為空號；臺灣新竹地方檢察署再傳喚受刑人應於110年1
    1月1日、12月7日報到執行保護管束，亦均未按時報到，此
    有臺灣新竹地方檢察署公務電話紀錄、執行傳票送達證書、
    受刑人之戶役政查詢資料、在監在押紀錄表及臺灣高等法院
    被告前案紀錄表等附卷可憑。受刑人明知其於緩刑期間本應
    按時報到以執行保護管束，卻自行消聲匿跡，致無從得知其
    目前生活狀況或聯繫方式，亦未依本院判決履行緩刑條件，
    足認其係刻意迴避保護管束之執行，確有違反保安處分執行
    法第74條之2 第2、4、5款情形，其違背情節實屬重大，又
    未履行緩刑條件，亦有違反刑法第74條第2 項第5款所定負
    擔之情，足認受刑人違反緩刑之負擔情節重大，原緩刑之宣
    告已難收預期之效果，而有執行刑罰之必要。從而，聲請人
    聲請撤銷本院109年度原訴字第35號刑事判決關於緩刑之宣
    告，核無不合，應予准許。
四、依刑事訴訟法第476 條，裁定如主文。
中    華    民    國   110    年    12    月   30    日
                  刑事第六庭    法  官   林涵雯
以上正本證明與原本無異。
如不服本裁定，應於裁定送達後5日內向本院提出抗告狀。
中　　華　　民　　國　　110 　年　　12　　月　　30　　日
                                書記官   林汶潔